# 请教陈版主电解铝公司自备电厂安全生产费问题

提问人：damon0306 时间：2016-12-07 21:54:50
请假陈老师，公司为电解铝行业，按财企2012 16号文规定，应按上年收入的一定比例计提安全生产费。公司同时有自备电厂，相当于公司一个部门，那公司计提的安全生产费，电厂的安全生产支出是否可以在安全生产费中列支呢？

回答人：chenyiwei
不可以。

提问人：zhs7403 时间：2016-12-08 12:55:31
陈老师,不可以原因我理解是因为自备电厂也是一个独立法人,因此不可以,不知您的意见?

回答人：chenyiwei
不是。财企[2012]16号文规定的安全生产费计提标准仅考虑了冶炼环节自身对安全生产投入的需求，不会考虑到自备电厂等内部辅助生产部门。如果辅助生产部门占用主要生产部门的安全投入额度，会导致总体投入不足。